# 求助，长投转换，成本法转权益法调整期初未分配利润，单体报表需要重述嘛？

提问人：FreeSoulTimo 时间：2021-03-11 14:33:05
如题，单体需要重述嘛？不重述的权益变动表放在哪，谢谢啦~

回答人：chenyiwei
这个问题没有明确规定，个人倾向于要重述。不属于会计政策变更或者前期差错更正，属于对期初留存收益和其他综合收益的“其他调整因素”。